【裁判字號】    97,易,72
【裁判日期】    970204
【裁判案由】    竊盜
【裁判全文】
臺灣臺北地方法院刑事判決                97年度易字第72號
公  訴  人  臺灣臺北地方法院檢察署檢察官
被      告  甲○○
                    （另案
上列被告因竊盜案件，經檢察官提起公訴（96年度偵字第25341
號），被告於準備程序進行中就被訴事實為有罪之陳述，經本院
告知簡式審判程序意旨，並聽取公訴人及被告之意見後，本院裁
定依簡式審判程序審理，並判決如下：
    主  文
甲○○竊盜，累犯，處有期徒刑月，如易科罰金以新臺幣壹仟
元折算壹日。
    事  實
一、甲○○前因竊盜案件，經本院以九十五年度簡上字第一七六
    號判決判處有期徒刑四月確定，又因違反毒品危害防制條例
    案件，經本院以九十五年度簡字第二０七二號判決判處有期
    徒刑五月確定，復因竊盜案件，經本院以九十五年度簡字第
    三五０四號判決判處有期徒刑三月確定，上開各罪分經減刑
    、合併定應執行刑與接續執行後，甲○○已於民國九十六年
    七月十五日縮刑期滿執行完畢。詎甲○○猶不知悛悔，因缺
    錢花用，竟意圖為自己不法之所有，於九十六年十一月二十
    六日中午十二時許，在臺北縣新店市○○路二八九號之財團
    法人佛教新店慈濟綜合醫院（下稱慈濟醫院）八樓，見四周
    無人察看，遂以徒手將電源線拔取之方式竊取該院所有之電
    腦鍵盤一具，得手後欲離開該處時，經醫院之保全人員洪明
    雄發現自後方追趕，嗣與巡邏員警在同前市○○路、復興路
    口將之逮捕。
二、案經台北縣政府警察局新店分局移送臺灣台北地方法院檢察
    署檢察官偵查後起訴。
    理  由
一、本案被告甲○○所犯之罪，並非法定刑為死刑、無期徒刑或
    最輕本刑三年以上有期徒刑之罪，亦非高等法院管轄第一審
    之案件，其於本院準備程序中就被訴事實已為有罪之陳述，
    本院乃裁定進行簡式審判程序。又簡式審判程序之證據調查
    ，依刑事訴訟法第二百七十三條之二規定，不受同法第一百
    五十九條第一項審判外陳述排除之限制，再被告對於卷內之
    各項證據，亦不爭執證據能力，故卷內所列之各項證據，自
    得作為證據，先予敘明。
二、前述竊盜之犯罪事實，迭據被告於警詢及本院審理時坦承不
    諱，核與被害人代理人洪明雄於警詢時指述之情節相符。此
    外，並有扣押物品目錄表與贓物認領保管單各一紙，贓物與
    現場照片共三張在卷可稽，足見被告前開自白確與事實相符
    ，應堪採信。故本件事證明確，被告犯行堪以認定。
三、核被告甲○○所為，係犯刑法第三百二十條第一項之普通竊
    盜既遂罪。被告有如事實欄所載之犯罪科刑執行情形，有臺
    灣高等法院被告前案紀錄表一份在卷可查，其於有期徒刑執
    行完畢後五年內，再故意觸犯本案有期徒刑以上之罪，為累
    犯，應依刑法第四十七條第一項規定加重其刑。爰審酌被告
    已有前述竊盜前案，卻仍不知悔改再犯本件竊盜案件，惡性
    匪淺，惟被告表示因受職業傷害難找工作，方起意行竊，另
    考量其行竊手段未具有破壞性，且竊取財物之價值並非高昂
    ，事後業經查獲而返還被害人，對被害人造成之損害業已減
    輕，又被告於犯罪後坦承犯行，表示悔意，態度尚佳等一切
    情狀，量處如主文所示之刑，並諭知易科罰金之折算標準。
據上論斷，應依刑事訴訟法第二百八十四條之一、二百七十三條
之一第一項、第二百九十九條第一項前段，刑法第三百二十條第
一項、第四十七條第一項、第四十一條第一項前段，刑法施行法
第一條之一，判決如主文。
本案經檢察官黃珮瑜到庭執行職務。
中    華    民    國    97    年    2    月     4     日
                  刑事第三庭    法  官  游士珺
上正本證明與原本無異。
如不服本判決，應於判決送達後10日內向本院提出上訴狀（應抄
附繕本）。告訴人或被害人如對於本判決不服者，應具備理由請
求檢察官上訴，其上訴期間之計算係以檢察官收受判決正本之日
期為準。
                                書記官  林素霜
中    華    民    國    97    年    2     月    5     日
附錄本案論罪科刑法條全文
中華民國刑法第320條
意圖為自己或第三人不法之所有，而竊取他人之動產者，為竊盜
罪，處5年以下有期徒刑、拘役或5百元以下罰金。
意圖為自己或第三人不法之利益，而竊佔他人之不動產者，依前
項之規定處斷。
前二項之未遂犯罰之。


司法院資訊處製作；財團法人民間司法改革基金會備份。
